Inventaris van de archieven der Posterijen in Holland, 1747-1810
Nationaal Archief, Den Haag
- SUPPLEMENT
  - Twee blanco registers, bestemd voor het registreren van postale gegevens., 316-317; 2 delen
    - Bestanddeel 2, 317
- SUPPLEMENT
  - Indices of marginalia op de resoluties van de Commissarissen van de Posterijen, gedrukt, 1752-1808; 318-321; 5 delen
    Duplicaten van inv.nrs. 123 en 124
    - 1752-1801, 318
    - 1820-1808, 319
    - 1752-1779, 320
    - 1780-1783, 321
  - Gedrukte stukken rakende de Posterijen, 1803-1807; 322; 1 deel